臺灣高雄地方法院刑事判決　　　　　　　　　　　　九十三年度簡上字第二五八號
　　上　訴　人　臺灣高雄地方法院檢察署檢察官
　　上　訴　人
　　即　被　告　丙○○
　　被　　　告　乙○○
右列上訴人等因傷害案件，不服臺灣高雄地方法院高雄簡易庭九十三年簡字第一０四
三號中華民國九十三年三月三十一日第一審判決（臺灣高雄地方法院檢察署檢察官聲
請簡易處刑案號九十二年度調偵字第七七六號），提起上訴並移
年度偵字第八八一五號），本院管轄之第二審合議庭判決如左：
    主  文
上訴駁回。
    事  實
一乙○○與曾碎玉（業經檢察官另為不起訴處分）係同居男女朋友關係，丙○○與曾
  碎玉係親姊妹關係，丙○○於民國九十二年五月二十五日晚上八時三十分許，前往
  高雄縣鳳山市○○路三三六巷二二號乙○○與曾碎玉同居住處，欲找曾碎玉商量有
  關二人之弟曾中寶之子女監護權問題，因丙○○到達前在電話中已與乙○○發生口
  角，丙○○到達後即按電鈴並大聲叫囂，經乙○○開門回應，丙○○竟基於傷害及
  毀損之犯意，持乙○○所有置於住處門口之花盆朝乙○○砸擊，致花盆落地後破裂
  損壞，足生損害於乙○○，丙○○又上前勒住乙○○脖子，乙○○不甘示弱，亦基
  於傷害之犯意，將丙○○摔到地上，並持鐵棍敲擊丙○○之背部、頭部，丙○○自
  地上爬起後復持乙○○插在花盆上之釣魚竿敲打乙○○，乙○○因而受有頭部外傷
  併腦挫傷、胸部多處擦傷、血腫等傷害，丙○○則受有顱頂部、左右顳部裂傷、血
  腫、背部皮下瘀血、左臀部瘀血、左上肢瘀血等傷害。嗣因曾碎玉返家，見狀始將
  乙○○及丙○○二人拉開，丙○○立即前往高雄縣警察局鳳山分局新甲派出所報案
  ，經警員謝萬發到場處理。
二案經乙○○、丙○○訴由高雄縣警察局鳳山分局報告臺灣高雄地方法院檢察署檢察
  官偵查後聲請簡易判決處刑暨移送併案審理。
    理  由
一訊據被告乙○○、上訴人即被告丙○○二人均不否認於右揭時、地發生衝突之事實
  ，惟被告乙○○矢口否認有何傷害犯行，被告丙○○亦矢口否認有何傷害及毀損等
  犯行。被告乙○○辯稱：當日因丙○○勒住伊脖子，伊始將丙○○往前方摔過去，
  並未持鐵棍毆打丙○○云云；被告丙○○則辯稱：當日乙○○聽見電鈴聲開門後，
  即持鐵棍毆打伊，伊並未毆打乙○○，亦未毀損花盆云云。
二經查，右揭被告丙○○前往高雄縣鳳山市○○路三三六巷二二號被告乙○○與曾碎
  玉同居住處找曾碎玉，在被告乙○○開門後，被告丙○○先持被告乙○○所有置於
  住處門口之花盆朝被告乙○○胸部砸擊，致花盆落地後破裂損壞，被告丙○○又上
  前勒住被告乙○○脖子，被告乙○○則將被告丙○○摔到地上，並持鐵棍敲擊被告
  丙○○之背部、頭部，被告丙○○自地上爬起後復持被告乙○○插在花盆上之釣魚
  竿敲打被告乙○○，被告乙○○因而受有頭部外傷併腦挫傷、胸部多處擦傷、血腫
  等傷害，被告丙○○則受有顱頂部、左右顳部裂傷、血腫、背部皮下瘀血、左臀部
  瘀血、左上肢瘀血等傷害等事實，業據被告乙○○、丙○○二人於警詢、偵查及本
  院審理中分別指訴對方之犯行綦詳；並經同案被告曾碎玉於偵查中陳稱：當日回到
  家時看到丙○○拿釣魚竿一直打乙○○頭部，我把他們二人拉開等語；證人高小娟
  於偵查中證稱：我媽先回家，我回家時看到乙○○與丙○○在吵架，曾碎玉在拉開
  他們，乙○○身上有抓傷，丙○○身上有血等語；證人即到場處理警員謝萬發於本
  院審理中證稱：到現場看到乙○○家前面一片凌亂，丙○○當時頭部流血，丙○○
  與乙○○二人在屋外爭吵等語互核一致。此外，復有被告乙○○之診斷證明書二紙
  暨受傷照片三張、被告丙○○之驗傷診斷書一紙暨受傷照片十一張、警員於案發後
  立即到場蒐證所拍攝之現場照片三張附卷可稽。觀之前開現場照片，被告乙○○住
  處前方地上確有破裂損壞之花盆。再對照被告二人受傷部位與傷勢，及被告丙○○
  之驗傷診斷書上記載「致傷之原因及其兇器種類」為鈍物挫擊傷等情，經核亦與被
  告二人所指訴遭對方傷害之情節相符。綜上足認，案發當日被告二人確有發生衝突
  而導致互毆，因而分別受有上開傷害，且被告丙○○確有毀損被告乙○○之花盆等
  事實無疑。被告丙○○雖否認上開傷害及毀損犯行，被告乙○○亦否認上開傷害犯
  行，惟被告二人均無法解釋何以對方會在二人發生衝突後身上出現前開多處傷害，
  所辯無非避重就輕、推卸刑責之詞，不足採信。本案事證已明，被告二人上開犯行
  均堪認定。
三核被告乙○○所為，係犯刑法第二百七十七條第一項之傷害罪。被告丙○○所為，
  係犯刑法第二百七十七條第一項之傷害罪及同法第三百五十四條之毀損罪。被告丙
  ○○所犯上開二罪，有方法結果之牽連關係，應依刑法第五十五條之規定，從一重
  之傷害罪論處。檢察官移送併案審理部分（九十三年度偵字第八八一五號）與本案
  為事實上同一案件，本院自應併予審理。是原審審酌被告二人不思以正當方式解決
  糾紛，竟互毆傷害對方成傷，犯後仍否認犯行，一再指責對方，不思反省自身，態
  度非佳，及雙方所受傷害程度、毀損物品價值等一切情狀，依刑事訴訟法第四百四
  十九條第一項、第三項、第四百五十四條第二項，刑法第二百七十七條第一項、第
  三百五十四條、第五十五條（原判決漏未記載）、第四十一條第一項，罰金罰鍰提
  高標準條例第一條前段、第二條，逕以簡易判決各量處被告二人拘役五十日，如易
  科罰金，均以三百元折算一日，本院合議庭認其認事用法均無違誤，量刑亦稱妥適
  。上訴人即被告丙○○上訴意旨仍執前詞否認傷害及毀損犯行，及檢察官依被告丙
  ○○之請求認被告乙○○部分量刑過輕，均無理由，上訴應予駁回。又被告乙○○
  持以傷害被告丙○○之鐵棍一支，因未扣案，為避免執行困難，故不予以宣告沒收
  ，附此敘明。
據上論斷，應依刑事訴訟法第四百五十五條之一第三項、第三百六十八條，判決如主
文。
本案經檢察官甲○○到庭執行職務。
中      華      民      國    九十三    年      六      月    二十四    日
                                  臺灣高雄地方法院刑事庭
                                      審判長法  官 黃三友
                                            法  官 涂裕洪
                                            法  官 王雅苑
右正本證明與原本無異。
不得上訴。
                                            書記官 黃琬婷
中      華      民      國    九十三    年      六      月    二十四    日
附錄法條：
中華民國刑法第二百七十七條
(普通傷害罪)
傷害人之身體或健康者，處三年以下有期徒刑、拘役或一千元以下罰金。
犯前項之罪因而致人於死者，處無期徒刑或七年以上有期徒刑；致重傷者
，處三年以上十年以下有期徒刑。
中華民國刑法第三百五十四條
毀棄、損壞前二條以外之他人之物或致令不堪用，足以生損害於公眾或他
人者，處二年以下有期徒刑、拘役或五百元以下罰金。
